# 请教陈老师，售后服务费会计估计变更的疑问？

提问人：槿思成 时间：2015-03-03 19:13:51
非常感谢，现在确实有董事会决议，但反冲金额对当期利润的影响非常大，这样子是否会被认为是会计差错更正，而不是会计估计变更呢？ @chenyiwei 陈老师，您觉得会不会有这种认为存在呢？ 谢谢

回答人：chenyiwei
这种可能性是存在的，关键是对变更原因作出合理的、能自圆其说的解释，以消除报表使用者的疑问。